臺灣桃園地方法院刑事判決　　　　　　　　　　　　　　　九十一年度訴字第七號
　　公　訴　人　臺灣桃園地方法院檢察署檢察官
　　被　　　告　甲○○原名蘇.
右列被告因違反毒品危害防制條例案件，經檢察官提起公訴（九十年度毒偵字第四一
三二號），本院判決如左：
    主  文
甲○○連續施用第一級毒品，累犯，處有期徒刑柒月，扣案之第一級毒品海洛因伍包
（驗餘淨重拾肆點伍玖公克）沒收銷燬之，又連續施用第二級毒品，累犯，處有期徒
刑柒月，扣案之第二級毒品安非他命貳包（驗餘淨重壹點參柒參柒公克）沒收銷燬之
，扣案之吸食器壹組、電子磅秤壹台均沒收。應執行有期徒刑壹年壹月，扣案之第一
級毒品海洛因伍包（驗餘淨重拾肆點伍玖公克）及第二級毒品安非他命貳包（驗餘淨
重壹點參柒參柒公克）均沒收銷燬之，扣案之吸食器壹組、電子磅秤壹台均沒收。
    事  實
一、甲○○前曾於民國八十七年間，因違反毒品危害防制條例案件，經本院簡易庭判
    決處有期徒刑三月，如易科罰金以三百元折算一日確定，並於八十八年一月二十
    日執行完畢。其復於八十七年間，曾因施用第二級毒品安非他命案件，經本院以
    八十七年度毒聲字第四五四號裁定送觀察、勒戒後，認無繼續施用之傾向，經臺
    灣桃園地方法院檢察署檢察官（下簡稱桃園地檢）於八十七年七月十五日以八十
    七年度偵字第九一六八號不起訴處分確定，復因施用第二級毒品安非他命案件，
    經本院於八十八年十月二十五日以八十八年度毒聲字第六一八三號裁定送觀察、
    勒戒後，認有繼續施用毒品之傾向，經本院以八十八年度毒聲字第七四三八號裁
    定送強制戒治，並經桃園地檢聲請簡易判決處刑，而經本院桃園簡易庭以八十九
    年度桃簡字第一九二號判決處有期徒刑六月確定。詎甲○○猶不知悔改，竟基於
    施用第一級毒品海洛因之概括犯意，自九十年七月底某日起至九十年十月十七日
    止，在桃園縣中壢市○○○街十四號地下室及頂樓等地，以將海洛因摻在香菸燒
    烤方式連續施用海洛因多次。其復另行起意，基於施用第二級毒品安非他命之概
    括犯意，亦自九十年七月底某日起至九十年十月十七日止，在前址以將安非他命
    置於其所有吸食器內燒烤吸煙方式，連續施用安非他命多次。嗣於九十年十月十
    七日經警持搜索票至其當時所在之車號三Ｌ—六二三０號自用小客車內及其位於
    桃園縣中壢市○○○街一號十五樓住處搜索時，當場查扣其所有供施用之第一級
    毒品海洛因八包毛重分別為八‧八公克、三公克、三公克、二‧一公克、一‧八
    公克、一‧七公克（送驗後經標示為Ｈ（＋）者五包均含第一級毒品海洛因成分
    驗餘淨重一四‧五九公克；經標示為Ｈ（－）者三包係含醫療用麻醉劑ＫＥＴＡ
    ＭＩＮＥ驗餘淨重六‧一七公克）、第二級毒品安非他命貳包毛重分別為一‧四
    公克、０‧三公克（驗餘淨重一‧三七三七公克）、電子磅秤一台及吸食器一組
    。
二、案經臺北縣警察局移送臺灣桃園地方法院檢察署檢察官偵查起訴。
    理  由
一、右揭犯罪事實，業據被告甲○○於警檢偵訊及本院調查、審理時均坦承不諱；又
    經警將被告於九十年十月十八日在警局所採集之尿液送驗結果，呈嗎啡、安非他
    命陽性反應，此有昭信科技顧問股份有限公司九十年十一月一日濫用藥物陽性檢
    體檢驗報告一紙附卷可稽（偵查卷第四十八頁參照），而扣案之白色藥品經警送
    法務部調查局鑑定之結果，經標示為Ｈ（＋）者五包均含第一級第６項毒品海洛
    因成分驗餘淨重一四‧五九公克；另結晶二包（毛重分別為一‧四公克及０‧三
    公克）經本院送憲兵司令部刑事鑑識中心鑑定結果，檢出甲基安非他命成分，且
    驗餘淨重為一‧三七三七公克，有該局九十年十一月十九日（９０）陸（一）字
    第９０１８９３４８號鑑定通知書及該中心九十一年一月二十三日（９１）綱得
    字第１０８０號鑑驗通知書各乙紙附卷可稽（偵查卷第五十二頁及本院卷參照）
    ，是並有扣案之毒品海洛因一四‧五九公克及安非他命一‧三七三七公克可資佐
    證，此外，並有被告所有之吸食器一組及電子磅秤一台等物品查扣可證。再其前
    因施用毒品，分經桃園地檢檢察官及本院為上開不起訴處分及有罪判決確定等情
    ，亦有臺灣高等法院被告全國前案紀錄表乙份附於本院卷可按，被告本件右揭所
    犯，乃係已為三犯以上。本件事證明確，其右揭犯行足堪認定，應予依法論科。
二、核被告所為，係犯毒品危害防制條例第十條第一項之施用第一級毒品罪及同條第
    二項之施用第二級毒品罪。被告為施用而非法持有第一級毒品海洛因、第二級毒
    品安非他命，進而施用，其持有之低度行為應被施用之高度行為所吸收，均不另
    論其非法持有毒品之罪。又被告先後多次施用第一級毒品、第二級毒品犯行，均
    時間緊接，犯罪構成要件各相同，顯分係基於概括犯意為之，皆為連續犯，應各
    依刑法第五十六條之規定以一罪論，並分別加重其刑。再被告所犯上開二罪間，
    犯意各別，罪名不同，應予分論併罰。另被告前曾於八十七年間，因違反毒品危
    害防制條例案件，經本院簡易庭判決處有期徒刑三月，如易科罰金以三百元折算
    一日確定，並於八十八年一月二十日執行完畢，此有台灣高等法院被告全國前案
    紀錄表乙份在卷可按，其於五年內再犯本件有期徒刑以上之罪，為累犯，應依刑
    法第四十七條之規定，加重其刑，並遞加重之。爰審酌被告前經不起訴處分及有
    罪判決確定後，仍不知悔改、警惕，猶繼續施用毒品，惟其施用毒品係自戕行為
    ，尚無危害他人，且犯後已坦承犯行，犯後態度良好等一切情狀，分別核情量處
    如主文所示之刑，並定其應執行刑。
三、扣案經標示為Ｈ（＋）之第一級毒品海洛因五包驗餘淨重一四‧五九公克及第二
    級毒品安非他命二包驗餘淨重一‧三七三七公克，為查獲之毒品，乃被告所有且
    供施用，業據被告於警檢偵訊及本院審理時均坦認不諱，應依毒品危害防制條例
    第十八條第一項前段之規定，沒收銷燬之。另扣案之電子磅秤一台及吸食器一組
    ，係被告所有供犯本罪所用之器具，即施用第二級毒品之器具，惟非專供施用毒
    品之器具，業據被告於本院審理時供承在卷，爰依刑法第三十八條第一項第二款
    之規定宣告沒收。至扣案經標示為Ｈ（－）之三包藥品，經法務部調查局鑑定結
    果，係含ＫＡＴＡＭＩＮＥ成分，並非第一級毒品海洛因，且非第二級毒品安非
    他命，有上開調查局鑑定書一紙附卷可稽，既與被告本案所犯無關連性，本院自
    無從宣告沒收，附此敘明。
據上論斷，應依刑事訴訟法第二百九十九條第一項前段，毒品危害防制條例第十條第
一項、第二項、第二十條第三項前段、第十八條第一項前段，刑法第十一條、第五十
六條、第四十七條、第五十一條第五款、第三十八條第一項第二款，判決如主文。
本案經檢察官潘怡華到庭執行職務
中      華      民      國    九十一    年      三      月    二十八    日
                                     臺灣桃園地方法院刑事第六庭
                                         審判長法  官  周 政 達
                                               法  官  林 春 鈴
                                               法  官  簡 婉 倫
右正本證明與原本無異。
如不服本判決，應於判決送達後十日內向本院提出上訴狀( 應附繕本 )，上訴於
臺灣高等法院。
                                               書記官  王 泰 元
中      華      民      國    九十一    年      四      月      一      日
附錄論罪法條：
毒品危害防制條例第十條
施用第一級毒品者，處六月以上五年以下有期徒刑。
施用第二級毒品者，處三年以下有期徒刑。
